【裁判字號】    97,上訴,2066
【裁判日期】    980429
【裁判案由】    違反毒品危害防制條例
【裁判全文】
臺灣高等法院高雄分院刑事判決        97年度上訴字第2066號
上  訴  人  臺灣高雄地方法院檢察署檢察官
被      告  甲○○
                    （現於台灣高雄第二監獄執行中）
指定辯護人  本院公設辯護人  于欣潔
上列上訴人因被告違反毒品危害防制條例案件，不服臺灣高雄地
方法院97年度訴字第1047號中華民國97年10月30日第一審判決（
起訴案號：臺灣高雄地方法院檢察署97年度偵字第11611 號），
提起上訴，本院判決如下：
     主  文
上訴駁回。
     理  由
一、按「不服地方法院之第一審判決而上訴者，應向管轄第二審
    之高等法院為之。上訴書狀應敘述具體理由。上訴書狀未敘
    述上訴理由者，應於上訴期間屆滿後20日內補提理由書於原
    審法院。逾期未補提者，原審法院應定期間先命補正」、「
    第二審法院認為上訴書狀未敘述理由或上訴有第362 條前段
    之情形，應以判決駁回之。但其情形可以補正而未經原審法
    院命其補正者，審判長應定期間先命補正」，民國96年7 月
    4 日修正公布、同年月6 日施行之刑事訴訟法第361 條、第
    367 條分別定有明文。職是，不服地方法院之第一審判決而
    上訴者，其上訴書狀應敘述具體理由，至於上訴理由是否具
    體，係屬第二審法院審查範圍，則不在命補正之列，此參照
    上開條文之修正理由自明。
二、再所稱具體理由，係指須就不服之判決為具體之指摘而言，
    如僅泛稱原判決認事用法不當或採證違法、判決不公等，均
    非具體理由（法院辦理刑事訴訟案件應行注意事項第162 點
    參照）。復按「所謂具體理由，必係依據卷內既有訴訟資料
    或提出新事證，指摘或表明第一審判決有何採證認事、用法
    或量刑等足以影響判決本旨之不當或違法，而構成應予撤銷
    之具體事由，始克當之（例如：依憑證據法則具體指出所採
    證據何以不具證據能力，或依憑卷證資料，明確指出所為證
    據證明力之判斷如何違背經驗、論理法則）；倘僅泛言原判
    決認定事實錯誤、違背法令、量刑失之過重或輕縱，而未依
    上揭意旨指出具體事由，或形式上雖已指出具體事由，然該
    事由縱使屬實，亦不足以認為原判決有何不當或違法者（例
    如：對不具有調查必要性之證據，法院未依聲請調查亦未說
    明理由，或援用證據不當，但除去該證據仍應為同一事實之
    認定），皆難謂係具體理由，俾與第二審上訴制度旨在請求
    第二審法院撤銷、變更第一審不當或違法之判決，以實現個
    案救濟之立法目的相契合，並節制濫行上訴」（最高法院97
    年度台上字第892 號判決意旨參照）。是如上訴理由書狀並
    未依據卷內訴訟資料，具體指摘原判決認事用法有何違法或
    不當之情形，即屬上訴未敘述具體理由。又上訴書狀未敘述
    具體理由者，其上訴即屬於刑事訴訟法第362 條前段所定「
    上訴不合法律上之程式」之情形，第二審法院自應依同法第
    367 條之規定，以判決駁回之。
三、本案被告甲○○經原審以不能證明原判決如附表2 所示之販
    賣第二、三級毒品之犯罪為由，而諭知此部分無罪。檢察官
    上訴意旨略以：被告住居在高雄市三民區○○○街5 巷33號
    7 樓，而其幫「阿賢」者運送毒品10次左右，大都在高雄市
    轄區內，且事後亦收受運送之酬勞，本件並有偌多之毒品扣
    案可佐，足見被告不僅販賣第二、三級毒品予林正杰、乙○
    ○2 人而已（被告此部分販賣行為，業經原審判決有期徒刑
    10年確定），尚販賣予如附表2 所示之不詳名籍之人，並檢
    附電腦地圖，指被告所自白販毒地點之高雄市三民家商與博
    愛路相近，均有地緣關係為其論據，認原判決就此部分未為
    有罪之諭知為不當，爰請撤銷原判決云云。
四、
  (一)經查原審依全辯論意旨及調查證據之結果，已說明「(一)關於
    被告是否販賣毒品予證人丙○○、乙○○以外之人及所交付
    之毒品種類部分，被告於警詢及偵查中供稱：自97年3 月中
    旬起，幫「阿賢」販賣MDMA、愷他命及硝甲西泮約有10次，
    交易地點大多在高雄市○○路、左營區一帶等語（詳警(一)卷
    第5 頁倒數第5 行以下、偵(一)卷第5 頁倒數第7 行至第6 頁
    第3 行、第76頁倒數第13行至第8 行）；於本院審理中先供
    稱：自97年3 月中旬起至同年4 月17日止，幫「阿賢」交付
    毒品給不詳之人大約5 次，交易地點在高雄市三民家商附近
    ，每次都有交付硝甲西泮，愷他命只有1 次，未曾交付MDMA
    等語（詳本院卷(一)第18頁第14行至第18行）；嗣改稱：自97
    年3 月中旬起至4 月間，共販賣毒品5 次予不詳之人，每次
    均有MDMA及硝甲西泮，未曾販賣過愷他命等語（詳本院卷(一)
    第42頁第11行至第15行）；再又改稱：否認販賣毒品予不詳
    之人等語（詳本院卷(一)第120 頁第1 行），前後所述不一。
    是被告於警詢、偵查及本院審理中之自白，是否與事實相符
    ，已非無疑。(二)此外，依公訴人所舉卷存證據及本院調查之
    結果，除被告上開自白外，復查無其他積極事證可資認定被
    告確有此部分販賣第二級、第三級毒品之犯行，因檢察官所
    提出之證據，均無法達於通常一般人均不致有所懷疑，而得
    確信其指證為真實，依前開規定及判例意旨，尚無法認定被
    告另有販賣第二級、第三級毒品罪嫌，自應均為被告無罪判
    決之諭知。」（見原判決第8-9 頁）等語。
  (二)檢察官雖以前揭理由提起上訴，惟查：被告就上開附表2 部
    分，其中關於交易之毒品種類、交易之次數等重要之點，前
    後陳述矛盾不一，此外，對於交易之價金、毒品是否已交付
    等攸關是否已著手販毒各情，亦無與其交易之購毒之人或其
    他目擊之證人可資證明，均如上述。另查縱使被告所曾經自
    白交易之地點之地緣關係相近，亦難以此推論被告必有此部
    分販毒之行為。是上訴意旨並未明確指出原判決究竟有何違
    背客觀存在之經驗法則或論理法則，亦難認已提出新事實或
    新證據，具體指明原判決有何認定事實錯誤之理由，尚不符
    具體理由之形式要件。
  (三)綜上所述，應認檢察官之上訴違背法律上之程式，自應予以
    駁回。
五、爰依刑事訴訟法第367 條前段、第372 條，不經言詞辯論，
    逕為判決如主文。
中    華    民    國    98    年    4     月    29    日
                  刑事第七庭    審判長法  官  莊飛宗
                                      法  官  邱明弘
                                      法  官  陳明富
以上正本證明與原本無異。
檢察官如不服本判決應於收受本判決後10日內向本院提出上訴書
狀，其未敘述上訴理由者，並得於提起上訴後10日內向本院補提
理由書狀（均須按他造當事人之人數附繕本）「切勿逕送上級法
院」。
中    華    民    國    98    年    4     月    29    日
                                      書記官  劉鴻瑛
附表2
┌──┬──────┬──────┬────────┬─────────┐
│編號│對象        │時間        │地點            │代價及數量        │
├──┼──────┼──────┼────────┼─────────┤
│ 1  │不詳姓名之人│97年3月中旬 │高雄市○○路、左│1.MDMA1顆400元    │
│    │            │至97年4月17 │營區一帶        │2.愷他命1小包500元│
│    │            │日間某日    │                │3.一粒眠1顆40元   │
│    │            │            │                │（總購買數目不詳）│
├──┼──────┼──────┼────────┼─────────┤
│ 2  │不詳姓名之人│97年3月中旬 │高雄市○○路、左│同上              │
│    │            │至97年4月17 │營區一帶        │                  │
│    │            │日間某日    │                │                  │
├──┼──────┼──────┼────────┼─────────┤
│ 3  │不詳姓名之人│97年3月中旬 │高雄市○○路、左│同上              │
│    │            │至97年4月17 │營區一帶        │                  │
│    │            │日間某日    │                │                  │
├──┼──────┼──────┼────────┼─────────┤
│ 4  │不詳姓名之人│97年3月中旬 │高雄市○○路、左│同上              │
│    │            │至97年4月17 │營區一帶        │                  │
│    │            │日間某日    │                │                  │
├──┼──────┼──────┼────────┼─────────┤
│ 5  │不詳姓名之人│97年3月中旬 │高雄市○○路、左│同上              │
│    │            │至97年4月17 │營區一帶        │                  │
│    │            │日間某日    │                │                  │
├──┼──────┼──────┼────────┼─────────┤
│ 6  │不詳姓名之人│97年3月中旬 │高雄市○○路、左│同上              │
│    │            │至97年4月17 │營區一帶        │                  │
│    │            │日間某日    │                │                  │
├──┼──────┼──────┼────────┼─────────┤
│ 7  │不詳姓名之人│97年3月中旬 │高雄市○○路、左│同上              │
│    │            │至97年4月17 │營區一帶        │                  │
│    │            │日間某日    │                │                  │
├──┼──────┼──────┼────────┼─────────┤
│ 8  │不詳姓名之人│97年3月中旬 │高雄市○○路、左│同上              │
│    │            │至97年4月17 │營區一帶        │                  │
│    │            │日間某日    │                │                  │
├──┼──────┼──────┼────────┼─────────┤
│ 9  │不詳姓名之人│97年3月中旬 │高雄市○○路、左│同上              │
│    │            │至97年4月17 │營區一帶        │                  │
│    │            │日間某日    │                │                  │
├──┼──────┼──────┼────────┼─────────┤
│10  │不詳姓名之人│97年3月中旬 │高雄市○○路、左│同上              │
│    │            │至97年4月17 │營區一帶        │                  │
│    │            │日間某日    │                │                  │
└──┴──────┴──────┴────────┴─────────┘


司法院資訊處製作；財團法人民間司法改革基金會備份。
